【裁判字號】    99,小上,128
【裁判日期】    991012
【裁判案由】    返還價金等
【裁判全文】
臺灣臺北地方法院民事裁定             99年度小上字第128號
上  訴  人  甲○○
被上訴人    演城事業有限公司
法定代理人  乙○○
上列當事人間請求返還價金等事件，上訴人對於中華民國99年7
月29日本院臺北簡易庭99年度北小字第605號第一審小額民事判
決提起上訴，本院裁定如下：
    主      文
上訴駁回。
第二審訴訟費用新臺幣壹仟伍佰元由上訴人負擔。
    理      由
一按對於小額程序之第一審裁判提起上訴，非以其違背法令為理
  由，不得為之，並應於上訴狀內記載上訴理由，表明原判決所
  違背之法令及其具體內容，暨依訴訟資料可認為原判決有違背
  法令之具體事實，民事訴訟法第436條之24第2項、第436條之
  25分別定有明文。所謂違背法令，係指依同法第436條之32第2
  項準用第468條所定判決不適用法規或適用不當、第469條第1
  款至第5款所定判決當然違背法令之情形。是當事人提起上訴
  ，如以判決不適用法規或適用不當為理由，其上訴狀或理由書
  應具體指摘該判決所違背之法令條項，或有關判例、解釋字號
  ，或成文法以外之習慣或法理等及其具體內容，暨係依何訴訟
  資料合於該違背法令之具體事實；如以判決有同法第469條第1
  款至第5款情形為理由，其上訴狀或理由書應表明該判決有合
  於各該條款規定情形之具體內容，及係依何訴訟資料合於該違
  背法令之具體事實。如未依上述方法表明，或其所表明者與上
  開法條規定不合時，即難認為已合法表明上訴理由，其上訴自
  非合法。
二本件上訴人對於原判決提起上訴，雖以該判決有不適用法規及
  理由矛盾之違背法令情事為由，惟其上訴狀所載：原判決認定
  兩造間之學員自由合作書(二)（下稱系爭合作書）未約定被上訴
  人須為上訴人完成一定工作，非屬承攬契約，有不適用法規之
  違背法令，又認定模特兒資料卡之製作屬另一獨立之承攬契約
  ，則有理由矛盾之當然違背法令，且既認模特兒資料卡上照片
  之人像確有膚色較黑情事，卻以一般人或製作單位人員觀看後
  應不會產生醜陋、嫌惡之感覺等不確定觀感，認模特兒資料卡
  無瑕疵，亦有理由矛盾之當然違背法令等情，無非指摘原審取
  捨證據、認定事實及解釋契約之職權行使為不當，並未表明原
  審關於契約之解釋違背何項法令、論理法則、經驗法則（最高
  法院83年台上第2118號判例意旨參照）及其具體內容，尚難以
  其解釋或認定為不當，遽為上訴；另小額事件之上訴程序，並
  未準用民事訴訟法第469條第6款規定，故判決理由矛盾尚不得
  認當然違背法令。上訴人就原審本於上開職權之行使所論斷：
  綜觀系爭合作書內容，其簽立之目的係由被上訴人提供通告、
  表演機會予上訴人，惟上訴人得拒絕承接被上訴人提供之通告
  ，且被上訴人並無保證上訴人有一定次數之表演機會及通告數
  量，足見被上訴人毋須為上訴人完成承接一定數量通告之工作
  ，難認系爭合作書之性質屬承攬契約，然依系爭合作書第9條
  之約定，上訴人須提供相當數量之模特兒資料卡予被上訴人，
  供代為承接通告等宣傳之用，該模特兒資料卡之製作，上訴人
  可選擇委由被上訴人製作，亦可自行委外製作，如上訴人委由
  被上訴人製作，應可認係兩造於有關承接通告等約定外另成立
  一獨立之承攬契約，上訴人雖主張被上訴人重新製作之模特兒
  資料卡上照片有背景暗、膚色黑之瑕疵，惟兩造並未具體約定
  模特兒資料卡上照片背景顏色或人像膚色為何，上訴人所指有
  瑕疵之照片，雖背景為灰色，然不影響人像之清晰度及畫質、
  美感，至於人像雖有膚色較黑之情事，然其眼神、儀態、膚色
  、化妝、髮型、衣著等線條流暢自然，一般人或製作單位人員
  觀看後應不會產生醜陋、嫌惡之感覺，自難僅因上訴人主觀上
  認為膚色黑而認模特兒資料卡有影響上訴人承接通告機會之不
  適於通常或約定使用之瑕疵等情，泛言指摘有不適用法規及理
  由矛盾之違背法令情事，未據表明原判決所違背之法令及其具
  體內容，暨依訴訟資料可認為原判決有違背法令之具體事實，
  難認其已合法表明上訴理由，其上訴為不合法。
三本件第二審裁判費為新台幣1,500元，應由上訴人負擔，爰確
  定第二審訴訟費用額如主文第2項所示。
四據上論結，本件上訴為不合法。依民事訴訟法第436條之32第1
  項、第2項、第444條第1項前段、第95條、第78條、第436條之
  19第1項，裁定如主文。
中    華    民    國    99    年    10    月    12    日
                  民事第二庭審判長法  官  張松鈞
                                  法  官  陳杰正
                                  法  官  林玲玉
以上正本係照原本作成
本件不得再為抗告
中    華    民    國    99    年    10    月    12    日
                                  書記官  劉碧輝

司法院資訊處製作；財團法人民間司法改革基金會備份。
